# 关于技术服务成本是否应资本化问题

提问人：wxl8076 时间：2022-01-27 18:30:18
陈版您好，麻烦指教一下下述遇到的问题：
甲公司和乙公司签订服务合同，乙方向甲方提供股权融资服务和技术支持服务（技术服务经纪人），合约完成后，乙方根据甲方与第三方签订的合同金额一定的百分比来确认合同收款金额。
根据合同约定，如果乙方未能完成也基本上不承担什么责任，乙方发生的费用主要是人员出差洽谈费用、人员工资等相关费用。
对于最终能否完成合同，乙方业务人员并不确定，那么乙方为项目开展发生的费用能否计入合同履约成本，还是直接费用化呢？
请陈版指点，谢谢。

回答人：chenyiwei
从主帖情况看，无法判断是否满足新收入准则第二十六条规定的与合同相关成本资本化的条件，尤其是其中的（二）。故建议发生时直接费用化处理。